sk-SK: Kancelárske potreby > Kancelárske nástroje > Písacie a kresliace potreby > Perá a ceruzky: Súpravy pier a ceruziek; Ceruzky; Perá
bg-BG: Офис консумативи > Офис инструменти > Инструменти за писане и рисуване > Химикалки и моливи: Комплекти химикалки и моливи; Моливи; Химикали
hu: Irodai kellékek > Irodai eszközök > Író- és rajzeszközök > Tollak és ceruzák: Toll- és ceruzakészletek; Ceruzák; Tollak
it: Forniture per ufficio > Strumenti per ufficio > Strumenti per scrivere e disegnare > Penne e matite: Set di penne e matite; Matite; Penne
tr: Büro Malzemeleri > Ofis Aletleri > Yazım ve Çizim Aletleri > Kalemler ve Kurşun Kalemler: Kalem ve Kurşun Kalem Setleri; Kurşun Kalemler; Kalemler
ja: オフィス用品 > 事務用品 > 筆記用具 > 鉛筆・ペン: 鉛筆セット・ペンセット; 鉛筆; ペン
ro-RO: Consumabile de birou > Instrumente de birou > Instrumente de scris și desen > Pixuri și creioane: Seturi cu pix și creion; Creioane; Pixuri
zh-TW: 辦公室用品 > 事務用品 > 書寫/繪畫用具 > 筆和鉛筆: 筆和鉛筆組; 鉛筆; 原子筆/膠墨筆
fi: Toimistotarvikkeet > Toimistovälineet > Kirjoitus- ja piirustusvälineet > Kynät ja lyijykynät: Kynäsetit; Lyijykynät; Kynät
nl: Kantoorartikelen > Kantoorbenodigdheden > Schrijfinstrumenten > Pennen en potloden: Pennen- en potloodsets; Potloden; Pennen
th: อุปกรณ์สำนักงาน > เครื่องมือสำนักงาน > อุปกรณ์วาดเขียน > ปากกาและดินสอ: ชุดปากกาและดินสอ; ดินสอ; ปากกา
ko: 사무용품 > 사무기구 > 필기구/제도용구 > 펜/연필: 펜/연필 세트; 연필; 펜
vi: Văn phòng phẩm > Dụng cụ văn phòng > Dụng cụ vẽ và viết > Bút bi và bút chì: Bộ bút bi và bút chì; Bút chì; Bút mực
sv: Kontorsmaterial > Kontorsinstrument > Skriv- och ritinstrument > Pennor: Pennset; Blyertspennor; Bläckpennor
ru: Товары для офиса и канцтовары > Офисные принадлежности > Письменные принадлежности > Ручки и карандаши: Наборы ручек и карандашей; Карандаши; Ручки
zh-CN: 办公用品 > 办公文具 > 书写/绘图工具 > 钢笔/铅笔: 钢笔/铅笔套装; 铅笔; 钢笔
da: Kontorforsyning > Kontorredskaber > Skrive- og tegneredskaber > Kuglepenne og blyanter: Kuglepen- og blyantsæt; Blyanter; Kuglepenne
en: Office Supplies > Office Instruments > Writing & Drawing Instruments > Pens & Pencils: Pen & Pencil Sets; Pencils; Pens
de: Bürobedarf > Büroarbeitsmittel > Schreibgeräte > Füller & Bleistifte: Füller- & Bleistift-Sets; Bleistifte; Schreibstifte, Kugelschreiber & Füller
cs: Kancelářské potřeby > Kancelářské nástroje > Psací potřeby > Pera a tužky: Sady pera s tužkou; Tužky; Pera
pt-BR: Materiais de escritório > Instrumentos de escritório > Instrumentos de escrita > Canetas e lápis: Conjuntos de canetas e lápis; Lápis; Canetas
pt-PT: Materiais de escritório > Material de escritório > Instrumentos de escrita e desenho > Canetas e lápis: Conjuntos de canetas e lápis; Lápis; Canetas
nb: Kontormateriell > Kontorinstrumenter > Skrive- og tegneinstrumenter > Penner og blyanter: Penne- og blyantsett; Blyanter; Penner
sl-SI: Pisarniški material > Pisarniški pripomočki > Pisalna in risalna orodja > Pisala in svinčniki: Kompleti pisal in svinčnikov; Svinčniki; Pisala
hr-HR: Uredski materijal > Uredski uređaji > Pribor za pisanje i crtanje > Penkala i olovke: Kompleti pernica; Olovke; Penkala
pl: Artykuły biurowe > Akcesoria biurowe > Przybory piśmiennicze i rysunkowe > Pióra, długopisy i ołówki: Zestawy piór, długopisów i ołówków; Ołówki; Pióra i długopisy
fr: Fournitures de bureau > Accessoires de bureau > Instruments d’écriture et de dessin > Stylos et crayons: Jeux de stylos et crayons; Crayons; Stylos
es: Material de oficina > Artículos de oficina > Artículos de escritura y dibujo > Bolígrafos y lápices: Juegos de bolígrafo y lápiz; Lápices; Bolígrafos
el: Προμήθειες γραφείου > Όργανα γραφείου > Όργανα γραφής & σχεδίασης > Στυλό & μολύβια: Σετ στυλό & μολυβιών; Μολύβια; Στυλό
lt-LT: Biuro reikmenys > Biuro instrumentai > Rašymo ir piešimo priemonės > Rašikliai ir pieštukai: Pieštukų ir rašiklių rinkiniai; Pieštukai; Rašikliai